# 发票问题

提问人：jangyanbo 时间：2014-04-12 10:56:03
陈老师好：一般的集团公司向下属公司集资用于研发经费，在会计核算上用专项应付款核算后比照政府补助准则进行后续处理，可否。另因为这种费用收到款项一方如何开具发票呢（因为不开具发票交钱方不能抵扣增值税及所得税）按照正常的收入进行处理由存在严重的税务风险（因为没有真是的交易背景）

回答人：chenyiwei
此处母公司收取子公司研发费用以及向子公司拨付研发费用的金额标准是如何确定的？两者是否存在联系？例如，是否在年初根据相关子公司上报的研发项目预算确定需由母公司提供财务支持的金额，再把该金额分解到各子公司，向各子公司收取？还是要求各子公司每年都按照一定标准上缴研究开发费，由母公司统筹安排使用，但在收取时并不与特定的研发项目相挂钩？ 1 、如果是前者，则进一步区分以下两种情况处理： （ 1 ）母公司明确了各上缴研发经费的子公司从相关研发成果中获取经济利益的方式的，支付经费的子公司计入其自身的管理费用；母公司可以作为代收代付进行处理，收取研发费时确认为一项负债，拨付给有研发任务的子公司时冲减该项负债；子公司收到母公司拨付的研发费补助时可冲减其已发生的资本化或费用化的研发支出。 （ 2 ）母公司未明确各上缴研发经费的子公司从相关研发成果中获取经济利益的方式的，支付该项资金的子公司应视同对母公司的利润分配，直接冲减未分配利润；母公司收取时视同收到股利，确认为投资收益。母公司拨付给有研发任务的子公司时，视同对该子公司的追加资本性投入，母公司增加对相关有研发任务的子公司的长期股权投资成本，子公司贷记资本公积。 2 、如果是后者，则支付该项资金的子公司应视同对母公司的利润分配，直接冲减未分配利润；母公司收取时视同收到股利，确认为投资收益。母公司拨付给有研发任务的子公司时，视同对该子公司的追加资本性投入，母公司增加对相关有研发任务的子公司的长期股权投资成本，子公司贷记资本公积。 另外，可提醒公司注意：在集团范围内集中使用研发经费时，应注意遵循《财政部关于企业加强研发费用财务管理的若干意见》（财企[2007]194号）
的下列规定： 三、对技术要求高、投资数额大、单个企业难以独立承担的研发项目,或者研发力量集中在集团公司、由其统筹管理集团研发活动的,集团公司可以在所属全资及控股企业范围内集中使用研发费用。集团公司集中使用的研发费用总额,原则上不超过集团合并会计报表年营业收入的2%。使用后的年末余额连续 3 年超过当年集中总额20%或者出现赤字的,集团公司应当调整集中的标准。集团公司集中使用研发费用的,应当按照权责利一致等原则,确定研发费用集中收付方式以及研发成果的分享办法,维护所属全资及控股企业的合法权益。 四、企业可以建立研发准备金制度,根据研发计划及资金需求,提前安排资金,确保研发资金的需要,研发费用按实际发生额列入成本(费用)。 五、企业应当在年度财务会计报告中,按规定披露研发费用相关财务信息,包括研发费用支出规模及其占销售收入的比例,集中收付研发费用情况等。会计师事务所在审计企业年度会计报表时,应当对企业研发费用的使用和管理情况予以关注。

提问人：jangyanbo 时间：2014-04-13 10:05:30
谢谢陈老师的答复！关于您的意见我的问题是母公司明确了各上缴研发经费的子公司从相关研发成果中获取经济利益的方式的的这种情况！上缴研发经费的企业进管理费用核算如何进行所得税处理(可以抵扣吗）！如果是第二种情况母公司视同对子公司的资本性投入税务局会不会视同是母公司对子公司的捐赠而要求缴纳企业所得税

回答人：chenyiwei
在税务上直接以管理费名义扣除仍是有难度的，建议按照财税[2008]86号文规定的服务协议等方式处理税前扣除问题。第二种情况的税务处理应不明确，不排除被税务机关认定为捐赠的情况。建议进一步咨询税务专业人士。